【裁判字號】    99,訴,952
【裁判日期】    990617
【裁判案由】    槍砲彈藥刀械管制
【裁判全文】
臺灣板橋地方法院刑事判決               99年度訴字第952號
公  訴  人  臺灣板橋地方法院檢察署檢察官
被      告  甲○○
選任辯護人  舒建中律師
上列被告因違反槍砲彈藥刀械管制條例案件，經檢察官提起公訴
（99年度偵字第504 號），本院判決如下：
    主  文
甲○○未經許可，持有可發射子彈具有殺傷力之改造手槍，處有
期徒刑參年貳月，併科罰金新臺幣陸萬元，罰金如易服勞役，以
新臺幣壹仟元折算壹日；扣案如附表編號一所示之改造手槍壹枝
（含銀色彈匣壹個）及附表編號二所示鑑驗所餘之非制式子彈參
顆均沒收。又未經許可，持有槍砲之主要組成零件，處有期徒刑
柒月，併科罰金新臺幣參萬元，罰金如易服勞役，以新臺幣壹仟
元折算壹日；扣案如附表編號三所示之黑色金屬彈匣壹個沒收。
應執行有期徒刑參年陸月，併科罰金新臺幣捌萬元，罰金如易服
勞役，以新臺幣壹仟元折算壹日；扣案如附表編號一所示之改造
手槍壹枝（含銀色彈匣壹個）、附表編號二所示鑑驗所餘之非制
式子彈參顆、附表編號三所示之黑色金屬彈匣壹個均沒收。
    事  實
一、甲○○明知可發射子彈具有殺傷力之改造手槍、具有殺傷力
    之子彈及屬槍枝主要組成零件之金屬彈匣，分係槍砲彈藥刀
    械管制條例所列管之槍砲、彈藥及槍砲主要組成零件，非經
    中央主管機關許可，均不得持有，竟先後為下列犯行：(一)、
    同時基於持有可發射子彈具有殺傷力之改造手槍、具有殺傷
    力之子彈之犯意，於民國81年、82年間某日，在臺北市○○
    區○○路附近某處，向真實姓名年籍不詳綽號「小包」之成
    年男子，以新臺幣25,000元之價格，購得如附表編號1 所示
    具有殺傷力之改造手槍1 枝（含銀色金屬彈匣1 個）及如附
    表編號2 所示具有殺傷力之非制式子彈4 顆，並將之藏放於
    臺北縣新莊市○○○路468 巷12號9 樓住處。(二)、另基於持
    有槍砲之主要組成零件之犯意，於85年服役期間某日，在桃
    園縣中壢市龍崗21砲指部營區，拾獲槍枝之主要組成零件黑
    色彈匣1 個而持有之，並將該彈匣藏放於其上開住處。嗣為
    臺北憲兵隊於98年11月24日上午9 時35分，持搜索票至其上
    開住處進行搜索，扣得如附表所示之物，因而查悉上情。
二、案經臺北憲兵隊移送臺灣臺北地方法院檢察署呈請臺灣高等
    法院檢察署檢察長核轉臺灣板橋地方法院檢察署檢察官偵查
    起訴。
    理  由
一、證據能力部分
  (一)按被告以外之人於審判外之言詞或書面陳述，除法律有規定
    者外，不得作為證據，刑事訴訟法第159 條第1 項定有明文
    。又鑑定之經過及其結果，應命鑑定人以言詞或書面報告，
    此於機關鑑定之情形準用之，同法第206 條第1 項、第208
    條第1 項亦規定甚明，是鑑定人或鑑定機關以書面為鑑定報
    告提出於法院，依刑事訴訟法第159 條第1 項立法理由及同
    法第206 條第1 項、第208 條第1 項之規定，應有證據能力
    。
  (二)卷附內政部警政署刑事警察局99年1 月7 日刑鑑字第098016
    4969號槍彈鑑驗書1 份（見臺灣板橋地方法院檢察署99年度
    偵字第504 號偵查卷第4 頁、第5 頁），性質上雖屬被告以
    外之人於審判外之書面陳述，然係由司法警察等偵查輔助人
    員於案件未移送檢察官偵辦前之調查犯罪階段，依據檢察長
    之概括授權，先行將查扣之槍砲、彈藥及槍枝主要組成零件
    等證物送請檢察機關預先核定之專責鑑定人或鑑定機關實施
    鑑定，基於檢察一體原則，該鑑定人或鑑定機關亦應視同受
    承辦檢察官所選任或囑託而執行鑑定業務，其等所出具之書
    面鑑定報告，應屬刑事訴訟法第206 條所定之傳聞例外情形
    ，且被告甲○○及其辯護人迄於本院言詞辯論終結前均未聲
    明異議，經本院審酌前開書面陳述作成時之情況，認為適當
    ，應有證據能力。
二、上揭犯罪事實，業據被告於警詢、偵查及本院審理中坦承不
    諱，並有改造手槍1 枝（含銀色彈匣1 個）、子彈4 顆及黑
    色彈匣1 個扣案可資佐證。而上開扣案之改造手槍、子彈及
    彈匣，經送內政部警政署刑事警察局以檢視法、性能檢驗法
    及試射法鑑定結果，認送鑑如附表編號1 所示之改造手槍1
    枝，係由仿WALTHER 廠PPK/S 型半自動手槍製造之槍枝，換
    裝土造金屬槍管而成（槍枝管制編號0000000000號，含銀色
    金屬彈匣1 個），經檢視雖欠缺保險鈕且複動功能損壞，惟
    不影響擊發功能，仍得以單動方式擊發適用子彈使用，具殺
    傷力；如附表編號2 所示之子彈4 顆，係由金屬彈殼組合直
    徑8.0 ±0.5 mm金屬彈頭而成之非制式子彈，採樣1 顆試射
    ，可擊發，認具殺傷力；如附表編號3 所示之黑色彈匣1 個
    ，係金屬彈匣等情，有該局99年1 月7 日刑鑑字第09801649
    69號槍彈鑑驗書1 份附卷為憑，足認被告之自白與事實相符
    。本件事證明確，被告犯行至堪認定。
三、論罪科刑
  (一)按彈匣屬內政部86年11月24日台（86）內警字第8670683 號
    公告之槍砲主要組成零件。復按未經許可，無故持有槍、彈
    罪，其持有之繼續，為行為之繼續，至持有行為終了時，均
    論為一罪，不得割裂。亦即一經持有槍、彈，罪已成立，但
    其完結須繼續至行為終了時為止，其間法律縱有變更，然其
    行為既繼續實施至新法施行以後，即與犯罪後法律有變更之
    情形不同，不生新舊法比較適用之問題（最高法院96年度台
    上字第5170號、95年度台上字第2250號判決意旨參照）。查
    槍砲彈藥刀械管制條例於86年11月24日雖經以總統（86）華
    總(一)義字第860025990 號令修正公布全文25條，復於94年1
    月26日經以總統華總一義字第09400010101 號令修正公布第
    8 條條文；另刑法部分條文亦於94年2 月2 日修正公布，並
    自95年7 月1 日施行。惟本件被告持有槍、彈及槍枝主要組
    成零件之行為既均繼續至98年11月24日為警查獲時止，依前
    說明，本案應逕行適用現行槍砲彈藥刀械管制條例及刑法之
    規定，均不生新舊法比較之問題。辯護意旨認被告一經持有
    槍枝、子彈及彈匣，犯罪即屬完成，其後之持有均乃犯罪狀
    態之繼續，而非行為之繼續，容屬誤會。
  (二)核被告如事實欄一之(一)所為，係犯槍砲彈藥刀械管制條例第
    8 條第4 項之未經許可，持有可發射子彈具有殺傷力之改造
    手槍罪，及同條例第12條第4 項之未經許可持有子彈罪。被
    告以一持有行為，同時持有上開改造手槍及非制式子彈，而
    觸犯二罪名，為想像競合犯，應依刑法第55條規定，從一重
    之未經許可持有可發射子彈具有殺傷力之改造手槍罪處斷。
    核被告如事實欄一之(二)所為，係犯槍砲彈藥刀械管制條例第
    13條第4 項之未經許可持有槍砲主要組成零件罪。被告所犯
    前述未經許可持有可發射子彈具有殺傷力之改造手槍罪及未
    經許可持有槍砲主要組成零件罪，犯意各別，行為分殊，應
    予分論併罰。
  (三)爰審酌被告持有改造手槍、子彈及槍砲主要組成零件，對社
    會治安構成潛在之危險，惟其前無因犯罪經科刑之紀錄，有
    臺灣高等法院被告前案紀錄表在卷為憑，亦未持上開物品犯
    罪，並審諸其犯罪之動機、手段、持有上開物品之數量、期
    間及於犯罪後坦承犯行，態度尚稱良好等一切情狀，就其所
    犯之罪，分別量處如主文所示之刑，及就罰金部分諭知易服
    勞役之折算標準，並定其應執行之刑，且就併科罰金部分諭
    知諭知易服勞役之折算標準，以資懲儆。
  (四)扣案如附表編號1 所示之改造手槍1 枝（含銀色彈匣1 個）
    、編號2 所示鑑驗後所餘可擊發具有殺傷力之非制式子彈3
    顆、編號3 所示屬槍砲主要組成零件之黑色彈匣1 個，均屬
    違禁物，不問屬於被告與否，均應依刑法第38條第1 項第1
    款規定宣告沒收。附表編號2 所示經取樣試射之子彈1 顆，
    因已於鑑定時經試射擊發而喪失其子彈之效用，非屬違禁物
    ，故不予諭知沒收。
據上論斷，應依刑事訴訟法第299條第1項前段，槍砲彈藥刀械管
制條例第8 條第4 項、第12條第4 項、第13條第4 項，刑法第11
條前段、第55條、第42條第3 項、第38條第1 項第1 款、第51條
第5款、第7款、第9款，判決如主文。
本案經檢察官陳姿雯到庭執行職務。
中    華    民    國    99    年    6     月    17    日
                刑事第二十庭  審判長法  官  邱景芬
                                    法?官  廖怡貞
                                    法?官  吳佳穎
以上正本證明與原本無異
如不服本判決應於送達後10日內向本院提出上訴狀
                                    書記官  黃炎煌
中    華    民    國    99    年    6     月    18    日
附錄本案論罪科刑法條全文：
槍砲彈藥刀械管制條例第8條第4項
未經許可，持有、寄藏或意圖販賣而陳列第 1 項所列槍枝者，
處 3 年以上10 年以下有期徒刑，併科新臺幣 700 萬元以下罰
金。
槍砲彈藥刀械管制條例第12條第4項
未經許可，持有、寄藏或意圖販賣而陳列子彈者，處5 年以下有
期徒刑，併科新台幣300 萬元以下罰金。
槍砲彈藥刀械管制條例第13條第4項
未經許可，持有、寄藏或意圖販賣而陳列第1項所列零件者，處
6月以上5年以下有期徒刑，併科新臺幣300萬元以下罰金。
附表：
┌───┬────────┬─────┬───────┐
│編號  │物品名稱        │數量      │備註          │
├───┼────────┼─────┼───────┤
│ 1.   │由仿WALTHER 廠  │1 枝      │欠缺保險鈕且複│
│      │PPK/S 型半自動手│          │動功能損壞，惟│
│      │槍製造之槍枝，換│          │不影響擊發功能│
│      │裝土造金屬槍管而│          │，仍得以單動方│
│      │成之改造手槍（槍│          │式擊發適用子彈│
│      │枝管制編號110203│          │使用，具殺傷力│
│      │5630號，含銀色彈│          │。            │
│      │匣1個）         │          │              │
├───┼────────┼─────┼───────┤
│ 2.   │由金屬彈殼組合  │4 顆      │採樣1 顆試射，│
│      │直徑8.0±0.5 mm │          │可擊發，具有殺│
│      │金屬彈頭而成之非│          │傷力（餘3 顆）│
│      │制式子彈        │          │。            │
├───┼────────┼─────┼───────┤
│ 3.   │黑色金屬彈匣    │1 個      │槍枝主要組成零│
│      │                │          │件            │
└───┴────────┴─────┴───────┘

司法院資訊處製作；財團法人民間司法改革基金會備份。
